ukrainian/test.aff
SFX W Y 216
SFX W му ї .
SFX W и о .
SFX W те ш .
SFX W а ові .
SFX W ові 0 .
SFX W о і .
SFX W ю і .
SFX W м ться .
SFX W ться ся .
SFX W й ють .
SFX W в тимемо .
SFX W ось ись .
SFX W ося ися .
SFX W тися лись .
SFX W тись лися .
SFX W шся 0 .
SFX W вшись лося .
SFX W вшися лося .
SFX W ці ка .
SFX W их ості .
SFX W ої ість .
SFX W лась всь .
SFX W лася всь .
SFX W лись всь .
SFX W лися всь .
SFX W ть вшись .
SFX W сті му .
SFX W етесь уться .
SFX W етеся уться .
SFX W єш вала .
SFX W тиме ла .
SFX W имеш ь .
SFX W вся ла .
SFX W всь ла .
SFX W єтесь ються .
SFX W єтеся ються .
SFX W йтесь ється .
SFX W йтеся ється .
SFX W ємся ймося .
SFX W емся уся .
SFX W нні тимете .
SFX W юсь ємся .
SFX W юся ємся .
SFX W є йтесь .
SFX W тимусь вшись .
SFX W тимуся вшись .
SFX W йсь юся .
SFX W йся юся .
SFX W ючись ємося .
SFX W ючися ємося .
SFX W ння вшись .
SFX W еві ів .
SFX W ну ти .
SFX W не ли .
SFX W ах ному .
SFX W ку у .
SFX W ннях тимуть .
SFX W ове ах .
SFX W ову ів .
SFX W вані йте .
SFX W ок и .
SFX W нь вшися .
SFX W льні тимете .
SFX W цях кам .
SFX W чі 0 .
SFX W ше сть .
SFX W ішу ому .
SFX W іші ості .
SFX W ючу йте .
SFX W юче йте .
SFX W остях істю .
SFX W итесь яться .
SFX W итеся яться .
SFX W ські ками .
SFX W ське ками .
SFX W це кам .
SFX W иш у .
SFX W ць ків .
SFX W ені ить .
SFX W ця ському .
SFX W імся ившись .
SFX W іш ий .
SFX W имся імось .
SFX W ії ові .
SFX W тві ького .
SFX W ая у .
SFX W тву ькім .
SFX W ині ах .
SFX W йні ї .
SFX W єві ї .
SFX W ація ованим .
SFX W чні ї .
SFX W ч льної .
SFX W ту в .
SFX W ик ість .
SFX W торі ції .
SFX W торе цію .
SFX W змі стів .
SFX W зме стів .
SFX W неш атимеш .
SFX W лі 0 .
SFX W аціях ованого .
SFX W вачу ймось .
SFX W зі га .
SFX W цькі ком .
SFX W тору ційними .
SFX W цьке ках .
SFX W жу им .
SFX W ичу у .
SFX W ле в .
SFX W лу ємо .
SFX W ин ко .
SFX W тор ційні .
SFX W івні овичем .
SFX W сі хи .
SFX W ьтесь ившись .
SFX W ьтеся ившись .
SFX W уваті а .
SFX W инях ами .
SFX W жусь яться .
SFX W жуся яться .
SFX W подібні вого .
SFX W ливі ними .
SFX W ливе ними .
SFX W еве ями .
SFX W ячись имось .
SFX W ячися имось .
SFX W иня ічний .
SFX W ливу не .
SFX W уті еться .
SFX W еву ям .
SFX W тивні ції .
SFX W ері і .
SFX W чусь тяться .
SFX W чуся тяться .
SFX W чеш тать .
SFX W енькі ому .
SFX W ере ами .
SFX W еньке им .
SFX W нусь авшись .
SFX W нуся авшись .
SFX W еру 0 .
SFX W єве й .
SFX W нись айтеся .
SFX W нися айтеся .
SFX W т ції .
SFX W овні уванні .
SFX W щу стивши .
SFX W єву їв .
SFX W яні юватиму .
SFX W ді ні .
SFX W ищі у .
SFX W зу тичний .
SFX W ер ування .
SFX W іні и .
SFX W торні ційними .
SFX W шусь сившись .
SFX W шуся сившись .
SFX W щусь стилась .
SFX W щуся стилась .
SFX W ище а .
SFX W ївні йовичі .
SFX W зе тичній .
SFX W ьнях ень .
SFX W юк овим .
SFX W очу аєте .
SFX W арі и .
SFX W тя у .
SFX W тті ванням .
SFX W чук ці .
SFX W тні цію .
SFX W ду ло .
SFX W де ла .
SFX W гу жній .
SFX W єні ювавши .
SFX W їтесь яться .
SFX W їтеся яться .
SFX W рях м .
SFX W оні а .
SFX W їш єній .
SFX W ологія и .
SFX W ху шкам .
SFX W 'ї ні .
SFX W ар ове .
SFX W лях ель .
SFX W їмся юся .
SFX W арні у .
SFX W же га .
SFX W оті іт .
SFX W аря ової .
SFX W вмісні м .
SFX W жні гами .
SFX W ідні оду .
SFX W жеш зать .
SFX W як ими .
SFX W г 0 .
SFX W иті ові .
SFX W їні я .
SFX W уні а .
SFX W ін оні .
SFX W іві ові .
SFX W су у .
SFX W іве ове .
SFX W іву ову .
SFX W д м .
SFX W ищ ом .
SFX W урі и .
SFX W деш в .
SFX W яче ів .
SFX W з ю .
SFX W еняті і .
SFX W с й .
SFX W се ти .
SFX W ячу у .
SFX W іті 0 .
SFX W еті и .

SFX X Y 194
SFX X ому ій .
SFX X и і .
SFX X е 0 .
SFX X ові ами .
SFX X ла вши .
SFX X ю є .
SFX X о ся .
SFX X м теся .
SFX X ься е .
SFX X й ємо .
SFX X в тимете .
SFX X ось ися .
SFX X ося ись .
SFX X тися лася .
SFX X тись лась .
SFX X вшись тись .
SFX X вшися тись .
SFX X ка ці .
SFX X ці кою .
SFX X их осте .
SFX X ої істю .
SFX X лась вся .
SFX X лася вся .
SFX X лись вся .
SFX X лися вся .
SFX X ть вшися .
SFX X сті го .
SFX X ешся уться .
SFX X єш вали .
SFX X тиму ли .
SFX X вся ло .
SFX X всь ло .
SFX X еш уться .
SFX X тесь ся .
SFX X теся ся .
SFX X ємся йтесь .
SFX X єшся ються .
SFX X юсь єшся .
SFX X юся єшся .
SFX X емся уть .
SFX X є йтеся .
SFX X нні тимем .
SFX X тимусь вшися .
SFX X тимуся вшися .
SFX X йсь вавшись .
SFX X йся вавшись .
SFX X ючись єтесь .
SFX X ючися єтесь .
SFX X ння вшися .
SFX X на 0 .
SFX X ну ть .
SFX X ах ними .
SFX X еві ю .
SFX X ва м .
SFX X ку а .
SFX X ннях тимемо .
SFX X вані ють .
SFX X ову и .
SFX X ча ть .
SFX X нь ться .
SFX X к ві .
SFX X льні тимуть .
SFX X цях ках .
SFX X ша стю .
SFX X іші осте .
SFX X ішу ого .
SFX X ючі ємо .
SFX X ючу ймо .
SFX X ишся яться .
SFX X ські і .
SFX X стях му .
SFX X иш яться .
SFX X ць ку .
SFX X ені ити .
SFX X ця к .
SFX X імся ившися .
SFX X іш им .
SFX X имся імося .
SFX X ії их .
SFX X тві ькому .
SFX X тву ький .
SFX X ая е .
SFX X йні я .
SFX X ація ованих .
SFX X ині у .
SFX X єві й .
SFX X чні є .
SFX X ч льною .
SFX X та вши .
SFX X ту лись .
SFX X тора цією .
SFX X ичі і .
SFX X торі цію .
SFX X змі стам .
SFX X зму стам .
SFX X аціях ованому .
SFX X вачі йтесь .
SFX X вачу ймося .
SFX X лі ть .
SFX X га зі .
SFX X цькі кам .
SFX X тору ційного .
SFX X зі гою .
SFX X жу иш .
SFX X ичу а .
SFX X лу єте .
SFX X н м .
SFX X тор ційна .
SFX X ха сі .
SFX X сі ха .
SFX X івні овичі .
SFX X инях ові .
SFX X уваті ам .
SFX X жусь имось .
SFX X жуся имось .
SFX X подібні вому .
SFX X ливі ного .
SFX X ячись имося .
SFX X ячися имося .
SFX X иня ічним .
SFX X ливу ним .
SFX X уті емось .
SFX X еву ях .
SFX X ера ові .
SFX X тивні ціє .
SFX X чусь титься .
SFX X чуся титься .
SFX X ері ами .
SFX X нусь авшися .
SFX X нуся авшися .
SFX X енькі им .
SFX X еру ам .
SFX X нись авши .
SFX X нися авши .
SFX X т цію .
SFX X овні уванню .
SFX X са 0 .
SFX X ищу і .
SFX X ища і .
SFX X ді ну .
SFX X яні ювало .
SFX X єву ями .
SFX X зу тичним .
SFX X торні ційного .
SFX X шусь сившися .
SFX X шуся сившися .
SFX X ер увала .
SFX X ищі а .
SFX X щусь стилася .
SFX X щуся стилася .
SFX X іні ові .
SFX X ївні йовича .
SFX X ма 0 .
SFX X очу ають .
SFX X тя ій .
SFX X тні ція .
SFX X тті вшись .
SFX X ду ну .
SFX X арі ового .
SFX X гу жним .
SFX X їшся яться .
SFX X рях х .
SFX X єні ївши .
SFX X їш єнім .
SFX X оні 0 .
SFX X да 0 .
SFX X ху шках .
SFX X ологія і .
SFX X 'ї не .
SFX X ар овий .
SFX X аря овою .
SFX X оті е .
SFX X жні ги .
SFX X арні і .
SFX X сні й .
SFX X г жу .
SFX X иті ами .
SFX X їмся ять .
SFX X елях и .
SFX X су ю .
SFX X уні і .
SFX X іві ове .
SFX X їні є .
SFX X дні 0 .
SFX X д ту .
SFX X ура і .
SFX X ищ ки .
SFX X урі а .
SFX X ячі і .
SFX X с в .
SFX X няті 0 .
SFX X за 0 .
SFX X еті а .
SFX X ба 0 .

SFX Y Y 185
SFX Y ому их .
SFX Y и ах .
SFX Y те мось .
SFX Y і ами .
SFX Y ла ти .
SFX Y м тесь .
SFX Y ю ями .
SFX Y о ими .
SFX Y ться м .
SFX Y й єте .
SFX Y ось ась .
SFX Y ося ася .
SFX Y тися лась .
SFX Y тись лася .
SFX Y вшись тися .
SFX Y вшися тися .
SFX Y в тимем .
SFX Y их ости .
SFX Y ють є .
SFX Y сть м .
SFX Y лись вши .
SFX Y лися вши .
SFX Y лась вши .
SFX Y лася вши .
SFX Y єш вало .
SFX Y муть 0 .
SFX Y тиме ли .
SFX Y иму ь .
SFX Y вся ли .
SFX Y всь ли .
SFX Y йтесь ються .
SFX Y йтеся ються .
SFX Y єтесь ймось .
SFX Y єтеся ймось .
SFX Y ємся йтеся .
SFX Y етесь усь .
SFX Y етеся усь .
SFX Y ешся усь .
SFX Y єшся ймось .
SFX Y тимеш в .
SFX Y ї я .
SFX Y вать єш .
SFX Y є ймось .
SFX Y ка ок .
SFX Y тимемся вшись .
SFX Y юсь йсь .
SFX Y юся йсь .
SFX Y усь ем .
SFX Y уся ем .
SFX Y йсь вавшися .
SFX Y йся вавшися .
SFX Y ючись єтеся .
SFX Y ючися єтеся .
SFX Y ння тимемся .
SFX Y на вши .
SFX Y не ло .
SFX Y ну в .
SFX Y ах нім .
SFX Y ова у .
SFX Y ку ам .
SFX Y ннях тимете .
SFX Y ове ам .
SFX Y нь тимемся .
SFX Y ок ів .
SFX Y ять ила .
SFX Y ову а .
SFX Y ча ться .
SFX Y іть им .
SFX Y цях ку .
SFX Y ше стю .
SFX Y ша сть .
SFX Y ішу ими .
SFX Y юче ймо .
SFX Y ючу єм .
SFX Y ське ами .
SFX Y ить еному .
SFX Y стях го .
SFX Y це ках .
SFX Y иш еній .
SFX Y ць ка .
SFX Y итесь іться .
SFX Y итеся іться .
SFX Y ишся іться .
SFX Y ця ськими .
SFX Y іш их .
SFX Y імся иться .
SFX Y имся ять .
SFX Y тва ькими .
SFX Y тву ьким .
SFX Y ація ованої .
SFX Y ч тимем .
SFX Y та ли .
SFX Y ту лися .
SFX Y ик істю .
SFX Y нуть атимете .
SFX Y торе ція .
SFX Y зму стах .
SFX Y тора ціє .
SFX Y зме стам .
SFX Y ая 0 .
SFX Y неш аймо .
SFX Y вачу ється .
SFX Y аціях уватиме .
SFX Y тору ційному .
SFX Y цьке ком .
SFX Y жу ила .
SFX Y лу йте .
SFX Y ева ів .
SFX Y ичу ому .
SFX Y ле ють .
SFX Y тор ційне .
SFX Y ьтесь ившися .
SFX Y ьтеся ившися .
SFX Y ин е .
SFX Y инях ам .
SFX Y лива нім .
SFX Y ливе ному .
SFX Y ячись итесь .
SFX Y ячися итесь .
SFX Y иня ічних .
SFX Y еве ю .
SFX Y ливу ній .
SFX Y ера у .
SFX Y єва ю .
SFX Y чуть тала .
SFX Y тать чу .
SFX Y ере ом .
SFX Y чеш тав .
SFX Y еньке ій .
SFX Y немся авшись .
SFX Y еву я .
SFX Y еру ах .
SFX Y нись аємось .
SFX Y нися аємось .
SFX Y т ція .
SFX Y єве я .
SFX Y щу 0 .
SFX Y ища у .
SFX Y шать єте .
SFX Y зу тичних .
SFX Y ха 0 .
SFX Y єву йовичем .
SFX Y ер ували .
SFX Y зе тичнім .
SFX Y ище ами .
SFX Y юк ове .
SFX Y очу аймо .
SFX Y ття ванням .
SFX Y га жного .
SFX Y дуть ло .
SFX Y їть ювавши .
SFX Y чук івці .
SFX Y оду ідного .
SFX Y де ло .
SFX Y гу жної .
SFX Y їш єний .
SFX Y арях у .
SFX Y ху не .
SFX Y кать не .
SFX Y ологія 0 .
SFX Y ар 0 .
SFX Y їтесь юсь .
SFX Y їтеся юсь .
SFX Y їшся юсь .
SFX Y чать кові .
SFX Y же зала .
SFX Y жуть зала .
SFX Y іва овим .
SFX Y як ю .
SFX Y аря овий .
SFX Y да ну .
SFX Y ін ону .
SFX Y жеш зав .
SFX Y г жка .
SFX Y са ові .
SFX Y су ти .
SFX Y іве ова .
SFX Y д ю .
SFX Y зать же .
SFX Y яче а .
SFX Y ищ ку .
SFX Y се ю .
SFX Y їмся ю .
SFX Y с ли .
SFX Y ура 0 .
